臺灣高等法院交通事件裁定　　　　　　 94年度交抗字第836號
抗　告　人
即受處分人　甲○○
上列抗告人即受處分人因違反道路交通管理處罰條例案件，不服
臺灣板橋地方法院94年度交聲字第1832號，中華民國94年10月17
日第一審裁定，提起抗告，本院裁定如下：
    主  文
抗告駁回。
    理  由
一、按營業小客車駕駛人，在執業期中，犯竊盜、詐欺、贓物、
    妨害自由或刑法第230 條至第236 條各罪之一，經第一審法
    院判決有期徒刑以上之刑後，吊扣其營業小客車執業登記證
    ；其經法院判決有期徒刑以上之刑確定者，吊銷其營業小客
    車執業登記證及駕駛執照；又汽車駕駛人，曾依第37條第3
    項之規定吊銷駕駛執照者，3 年內不得考領駕駛執照，分別
    為道路交通管理處罰條例第37條第3 項及第67條第2 項所明
    定。而汽車駕駛人，因違反道路交通管理處罰條例及道路交
    通安全規則之規定，受吊扣或吊銷駕駛執照處分時，吊扣或
    吊銷其持有各級車類之駕駛執照，復經道路交通管理處罰條
    例第68條定有明文。
二、抗告人即受處分人甲○○係車牌號碼為560–LC 號之營業一
    般小客車駕駛人，於民國（下同）94年4 月29日因贓物罪，
    經臺灣板橋地方法院以94年度簡字第1707號刑事簡易判決判
    處有期徒刑5 月。臺北縣政府警察局交通隊遂於94年7 月27
    日以北縣警交大字第C00000000 號舉發違反道路交通管理事
    件通知單予以舉發。抗告人未於應到案日期前依法提出申訴
    ，經交通部公路總局臺北區監理所於94年9 月7 日以北監營
    裁字裁40–C00000000 號裁決書裁處受處分人吊銷駕駛執照
    ，並3 年內禁考領駕駛執照。
三、受處分人以：其所從事之業務行為係「經營機車行」，而非
    以經營「營業車輛」為業，道路交通管理處罰條例第37條第
    3 項應解釋為經營營業小客車之業務行為而犯之者始予處罰
    為由，向原審法院聲明異議。
四、原裁定以：受處分人於營業小客車執業期中犯贓物罪，經法
    院判處有期徒刑以上之刑確定之事實，有臺灣板橋地方法院
    94年度簡字第1707號刑事簡易判決書及本院被告前案紀錄表
    在卷可稽，應堪認定。而按道路交通管理處罰條例第37條第
    3 項所稱之「執業期中」犯罪，係指營業小客車駕駛人於執
    業登記證之有效期間內犯罪，此觀該條文用語係以「執業期
    中」而非「執業中」自明；且該條之立法目的在保障營業小
    客車乘客之安全及避免駕駛人利用營業小客車犯案，而達維
    護社會安全目的。凡營業小客車駕駛人於執業期中犯罪者，
    均有危害乘客安全及利用營業小客車犯案之虞，其經法院判
    決有期徒刑以上之刑確定者，均應吊銷其營業小客車登記證
    及駕駛執照，始符該條規範意旨。至營業小客車駕駛人於犯
    贓物罪時事實上是否執業，在所不問。爰將受處分人之異議
    駁回，經核並無違誤，應予維持。
五、抗告人提起抗告意旨以：其經接獲監理站寄發通知須一併吊
    銷普通小型車駕駛執照，如此將無法提供客戶免費道路拖吊
    救援服務及載送母親至醫院接受復健治療，請准領回普通小
    型車駕駛執照云云，揆諸上揭道路交通管理處罰條例第68條
    之規定，核無理由，應予駁回。
據上論斷，應依道路交通管理處罰條例第89條，道路交通案件處
理辦法第26條，刑事訴訟法第412 條，裁定如主文。
中　　華　　民　　國　　94　　年　　11　　月　　15　　日
                  交通法庭審判長法　官  吳昭瑩
                  　　　　　　　法  官  李英勇
　　　　　　　　　　　　　　　　法  官  王麗莉
以上正本證明與原本無異。
不得再抗告。
                                書記官  蘇秋
中　　華　　民　　國　　94　　年　　11　　月　　15　　日
